臺灣基隆地方法院刑事判決　　　　　　　 93年度易字第276號
公　訴　人　　基隆地方法院檢察署檢察官
被　　　告　　甲○○　　男　2.
上列被告因違反毒品危害防制條例案件，經檢察官聲請簡易判決
處刑（九十三年度毒偵字第一０四九號、第一一０五號）嗣又移
送併辦（九十三年度毒偵字第一三八五號、第二二七四號），本
院認有刑事訴訟法第四百五十一條之一第四項但書第二款之情形
，改依通常程序並判決如下：
    主    文
甲○○連續施用第二級毒品，處有期徒刑肆月，如易科罰金，以
佰元折算壹日。
扣案第二級毒品安非他命拾包（驗餘淨重拾柒點貳捌公克）均沒
收銷燬，又吸食器伍組及玻璃球壹個均沒收。
    事    實
一、甲○○前有一次施用毒品犯行，經裁定送觀察、勒戒，於民
    國八十八年七月卅一日執行完畢釋放，詎仍不知戒絕，於五
    年內，復基於概括之犯意，自九十三年六月九日起，至九十
    四年一月十三日止，在其基隆市○○區○○街七三巷四六之
    一號住處，以吸食器燒烤之方式，約三、四天一次，連續施
    用第二級毒品安非他命。經警員先後於（一）九十三年六月
    十一日上午十時許，持搜索票至其前開住處搜得其所有第二
    級毒品安非他命八包（驗餘淨重一五．八一公克）及施用安
    非他命所用之吸食器三組。（二）同年六月十八日下午十一
    時五十分許，在基隆市○○○路十一號前經盤查，扣得其所
    有第二級毒品安非他命一包（驗餘淨重０．四六公克）及施
    用安非他命所用之吸食器一組。（三）同年七月廿七日下午
    四時卅分許，在基隆市○○路十二巷內經盤查，扣得其所有
    第二級毒品安非他命一包（驗餘淨重０．０一公克）及施用
    安非他命所用之玻璃球一個。（四）同年十月十七日下午三
    時卅分許，在其前開住處又查扣其所有施用安非他命所用之
    吸食器一組。
二、案經基隆市警察局第一、第二分局分別報請台灣基隆地方法
    院檢察署檢察官偵查起訴及移送併辦。
    理    由
一、本件被告甲○○所犯係死刑、無期徒刑、最輕本刑為三年以
    上有期徒刑之罪或高等法院管轄第一審案件以外之罪，其於
    準備程序進行中，就被訴事實為有罪之陳述，經法官告知其
    簡式審判程序之旨，並聽取公訴人及被告之意見後，依刑事
    訴訟法第二百七十三條之一第一項之規定，經合議庭裁定由
    受命法官獨任進行簡式審判程序，合先敘明。
二、前揭事實業據被告於本院審理時供承不諱，且其先後四次經
    警採尿分別送基隆市衛生局及台灣尖端先進生技醫藥股份有
    限公司檢驗結果，尿液均呈甲基安非他命陽性反應，此有該
    局檢驗成績書三件及前開公司濫用藥物檢驗報告一件在卷可
    稽，此外，復有其所有先後扣案之第二級毒品安非他命合計
    十包（驗餘淨重合計十七．二八公克）及供施用安非他命所
    用之吸食器五組暨玻璃球一個，扣案足資佐証，又前開扣案
    毒品，並經送內政部刑事警察局鑑驗結果確均含第二級毒品
    甲基安非他命或Ｎ，Ｎ－二甲基安非他命成份，此有該局鑑
    驗通知書一件，在卷可按，是本案被告施用第二級毒品之事
    証明確，犯行洵堪認定，自應依法論科。
三、核被告所為，係犯毒品危害防制條例第十條第二項之施用第
　　二級毒品罪。被告施用第二級毒品安非他命，其前後持有第
　  二級毒品安非他命之低度行為，應為施用毒品之高度行為所
    吸收，不另論罪。又被告先後多次施用第二級毒品安非他命
    之犯行，係時間緊接，犯罪構成要件相同，顯係基於概括犯
    意反覆為之，應依連續犯之規定論以一罪，並加重其刑；至
    公訴人僅起訴被告自九十三年六月十二日下午廿三時起，至
    同年月十八日下午十一時五十分採尿前之九十六小時前某時
    止之施用犯行，而不及併辦及被告自承之其他施用犯行，然
    如前述，其與已起訴部分為連續犯之裁判上一罪關係，亦為
    原起訴效力所及，本院因得併予審判，附此敘明。爰審酌被
    告犯罪之動機、施用頻率、曾有施用毒品之前科仍不知悔改
    ，再次犯下本案，惟所犯之施用毒品犯行乃戕害自己身心健
    康，並未危及他人，且犯後坦承犯行、態度良好等一切情狀
    ，乃量處如主文之刑，並諭知易科罰金之折算標準，以示懲
    儆。
四、至扣案第二級毒品安非他命合計十包（驗餘淨重合計十七．
    二八公克），係屬違禁物，不問屬於犯人與否，均應依法宣
    告沒收銷燬之，另吸食器五組暨玻璃球一個，則係供犯罪所
    用之物，且均為被告所有，業據其供明在卷，併均應依法宣
    告沒收之。
五、據上論斷，應依刑事訴訟法第第二百九十九條第一項前段，
    毒品危害防制條例第十條第二項、第十八條第一項前段，刑
    法第十一條前段、第五十六條、第四十一條第一項前段、第
    三十八條第一項第二款，罰金罰鍰提高標準條例第二條，判
    決如主文。
本案經檢察官王亞樵到庭執行職務。
中　　華　　民　　國　　94　　年　　1 　　月　　27　　日
                  刑事第四庭法  官  陳玉雲
以上正本證明與原本無異。
對於本件判決如有不服，應於收受送達後10日內，向本院提出上
訴書狀，上訴於臺灣高等法院，並按他造當事人之人數附具繕本
。
中　　華　　民　　國　　94　　年　　1 　　月　　27　　日
                            書記官  王毓嫻
附錄論罪法條
毒品危害防制條例第10條第2項：
施用第 2 級毒品者，處3 年以下有期徒刑。
毒品危害防制條例第18條第1項前段：
查獲之第1 、2 級毒品及專供製造或施用第1 、2 級毒品之器具
，不問屬於犯人與否，均沒收銷燬之；
